臺灣士林地方法院刑事裁定
111年度聲字第279號
聲  請  人  臺灣士林地方檢察署檢察官
受  刑  人  何亭緯




上列聲請人因受刑人數罪併罰有二裁判以上，聲請定其應執行之
刑（111年度執聲字第189號），本院裁定如下：
    主  文
何亭緯所犯如附表所示之罪，應執行拘役壹佰貳拾日，如易科罰
金，以新臺幣壹仟元折算壹日。
    理  由
一、聲請意旨略以：受刑人何亭緯因犯竊盜等案件，先後經法院
    判決確定如附表所示，應依刑法第53條及第51條第6款定其
    應執行之刑，爰依刑事訴訟法第477條第1項聲請定其應執行
    刑等語。
二、裁判確定前犯數罪者，併合處罰之；數罪併罰有二裁判以上
    者，依第51條之規定，定其應執行之刑；宣告多數有期徒刑
    者，於各刑中之最長期以上，各刑合併之刑期以下，定其刑
    期，但不得逾30年；宣告多數拘役者，比照前款定其刑期。
    但不得逾120日，刑法第50條第1項前段、第53條及第51條第
    5款、第6款分別定有明文。次按刑事訴訟法第370條第2 項
    、第3項，已針對第二審上訴案件之定應執行之刑，明定有
    不利益變更禁止原則之適用；分屬不同案件之數罪併罰，倘
    一裁判宣告數罪之刑，曾經定其執行刑，再與其他裁判宣告
    之刑定其執行刑時，在法理上亦應同受此原則之拘束，基此
    ，上開更定之應執行刑，不應比前定之應執行刑加計其他裁
    判所處刑期或所定應執行刑後為重，否則即與法律秩序理念
    及法律目的之內部界限有違。
三、經查，受刑人因竊盜、傷害、妨害自由、妨害公務等案件，
    經本院及臺灣高雄地方法院分別判處如附表所示之刑，並均
    已確定在案，此有本院110年度審簡字第721號判決、110年
    度士簡字第594號判決、臺灣高雄地方法院110年度簡字第21
    53號判決及臺灣高等法院被告前案紀錄表各1份附卷可參。
    茲檢察官聲請定其應執行之刑，除附表編號1至2、4至6「偵
    查機關年度案號」欄，應更正為如附表所示外，本院審核認
    聲請為正當。另受刑人所犯如附表編號1至3所示之罪，經本
    院以111年度聲字第63號裁定應執行拘役80日，於111年3月7
    日確定，所犯如附表4至6所示之罪，則經本院以110年度士
    簡字第594號判決定應執行拘役60日，於111年1月14日確定
    ，有前開裁判及臺灣高等法院被告前案紀錄表各1份附卷可
    參，依前說明，前定之執行刑當然失效，本院自應以其各罪
    宣告刑為基礎，並應受前開裁判所為定應執行刑內部界限（
    即上開定應執行刑之拘役80日、60日之總和範圍）及刑法第
    51條第6款所定拘役120日上限之外部界限拘束。爰審酌依上
    開判決所示，本案受刑人所犯編號1至3所示之罪為罪質、行
    為類型不同之傷害、妨害自由、妨害公務罪，編號4至6所示
    之罪則均為竊盜罪，犯罪時間分別為民國110年3月至8月間
    陸續所為，及受刑人於本院訊問時表示請求從輕定刑之意見
    一切情狀，裁定如主文所示之應執行刑，並諭知易科罰金之
    折算標準。
四、依刑事訴訟法第477條第1項，刑法第53條、第51條第6款、
    第41條第1項前段，裁定如主文。
中    華    民    國   111    年    3     月    17   日
                  刑事第七庭  法  官  李昭然
以上正本係照原本作成。　　　　　　　　　　　　　　　　　
如不服本裁定，應於收受送達後五日內向本院提出抗告狀。
                              書記官  程翠璇  
中　　華　　民　　國　　111 　年　　3 　　月　　17　　日
附表：
編            號         1         2         3 罪            名  傷害 妨害自由 妨害公務 宣     告     刑  拘役30日 拘役20日 拘役50日 犯   罪   日  期  110年3月17日 110年4月3日 110年7月6日 偵   查   機  關 年   度   案  號  臺灣士林地方檢察署110年度偵緝字第782號、第783號 臺灣士林地方檢察署110年度偵緝字第782號、第783號 臺灣高雄地方檢察署110年度速偵字第1961號 最  後   事實審 法    院 臺灣士林地方法院 臺灣士林地方法院 臺灣高雄地方法院  案    號 110年度審簡字第721號 110年度審簡字第721號 110年度簡字第2153號  判決日期 110年10月4日 110年10月4日 110年8月10日 確  定  判  決 法    院 臺灣士林地方法院 臺灣士林地方法院 臺灣高雄地方法院  案    號 110年度審簡字第721號 110年度審簡字第721號 110年度簡字第2153號  判    決 確定日期 110年11月4日 110年11月4日 110年11月16日 是否為得易科罰金之案件         是       是         是 備             註  臺灣士林地方檢察署111年度執字第96號  臺灣高雄地方檢察署110年度執字第7729號   附表編號1至3所示之罪，業經臺灣士林地方法院以111年度聲字第63號裁定應執行拘役80日   

編            號         4         5         6 罪            名  竊盜 竊盜 竊盜 宣     告     刑  拘役10日 拘役20日 拘役40日 犯   罪   日  期  110年8月20日 110年8月22日 110年8月25日 偵   查   機  關 年   度   案  號  臺灣士林地方檢察署110年度偵字第16829號、第17277號、第17278號 臺灣士林地方檢察署110年度偵字第16829號、第17277號、第17278號 臺灣士林地方檢察署110年度偵字第16829號、第17277號、第17278號 最  後   事實審 法    院 臺灣士林地方法院 臺灣士林地方法院 臺灣士林地方法院  案    號 110年度士簡字第594號 110年度士簡字第594號 110年度士簡字第594號  判決日期 110年12月3日 110年12月3日 110年12月3日 確  定  判  決 法    院 臺灣士林地方法院 臺灣士林地方法院 臺灣士林地方法院  案    號 110年度士簡字第594號 110年度士簡字第594號 110年度士簡字第594號  判    決 確定日期 111年1月14日 111年1月14日 111年1月14日 是否為得易科罰金之案件         是       是         是 備             註  臺灣士林地方檢察署111年度執字第894號     附表編號4至6所示之罪，業經臺灣士林地方法院以110年度士簡字第594號判決應執行拘役60日